【裁判字號】    98,消債更,126
【裁判日期】    981222
【裁判案由】    更生事件
【裁判全文】
臺灣士林地方法院民事裁定           98年度消債更字第126號
債  務  人  陳欣吟原名：陳青.
上列當事人聲請更生事件，本院裁定如下：
    主  文
債務人陳欣吟自中華民國九十八年十二月二十八日十七時起開始
更生程序。
命司法事務官進行本件更生程序。
    理  由
一、按債務人不能清償債務或有不能清償之虞，且無擔保或無優
    先權之債務總額未逾新臺幣（下同）1,200 萬元者，於法院
    裁定開始清算程序或宣告破產前，得向法院聲請更生，觀諸
    消費者債務清理條例第3 條、第42條第1 項規定自明。次按
    法院開始更生程序之裁定，應載明其年、月、日、時，並即
    時發生效力。又法院開始更生或清算程序後，得命司法事務
    官進行更生或清算程序，必要時得選任律師、會計師或其他
    適當之自然人或法人一人為監督人或管理人，復為同條例第
    45條第1 項、第16條所明定。
二、本件聲請意旨略以：伊無資產，每月薪資收入1 萬6,007 元
    ，而債務總額為124 萬6,391 元，有不能清償債務之情事，
    前已提出債權人清冊，以書面向最大債權金融機構日盛國際
    商業銀行股份有限公司（下稱日盛銀行）請求協商，惟協商
    不成立。且伊無擔保或無優先權之債務總額未逾1,200 萬元
    ，復未經法院裁定開始清算程序或宣告破產，爰向本院聲請
    更生等語。
三、經查，債務人陳欣吟所主張之上開事實，業據提出其財政部
    臺北市國稅局財產歸屬資料清單、民國95至97年度綜合所得
    稅各類所得資料清單、全戶戶籍謄本、財團法人金融聯合徵
    信中心當事人綜合信用報告－協商前置專用債權人清冊、前
    置協商不成立通知書、勞工保險被保險人投保資料表、98年
    1 月至98年10月之薪資明細表等件為證（見本院卷第10、14
    、15、28、34至37、47、56、57、90、168 至177 頁），且
    經本院依職權向最大債權金融機構日盛銀行函查協商過程等
    情屬實，有該銀行98年7 月16日民事陳報狀在卷可按（見本
    院卷第74至85頁），堪認為真正。是以債務人每月薪資1 萬
    6,007 元，扣除債務人自陳每月必要生活支出8,992 元及其
    母扶養費1,800 元後，僅餘5,215 元，而其債務總額高達12
    4 萬6,391 元，足認其確有不能清償債務之情事。況債務人
    業因停止清償欠款，而遭債權人聲請強制執行扣薪中，此有
    臺灣臺北地方法院96年6 月1 日北院錦96執宙字第35197 號
    、98年6 月3 日北院隆98司執宙字第45220 號執行命令在卷
    可憑（見本院卷第150 、151 、182 、183 頁）。此外，復
    查無債務人有消費者債務清理條例第6 條第3 項、第8 條或
    第46條各款所定駁回更生聲請之事由存在，則債務人聲請更
    生，應屬有據。揆諸首揭規定及說明，應予開始更生程序，
    並命司法事務官進行本件更生程序。
四、爰裁定如主文。
中    華    民    國    98    年    12    月    22    日
                  民事第一庭  法      官  陳梅欽
上為正本係照原本作成。
本件不得抗告。
中    華    民    國    98    年    12    月    22    日
                              書  記  官  羅伊安

司法院資訊處製作；財團法人民間司法改革基金會備份。
